【裁判字號】    99,上易,2907
【裁判日期】    991231
【裁判案由】    家暴傷害
【裁判全文】
臺灣高等法院刑事判決                99年度上易字第2907號
上  訴  人
即  被  告  楊志揚
上列上訴人因家暴傷害案件，不服臺灣板橋地方法院99年度易字
第2177號，中華民國99年10月28日第一審判決（起訴案號：臺灣
板橋地方法院檢察署99年度偵續字第453 號），提起上訴，本院
判決如下：
    主  文
上訴駁回。
    理  由
一、按刑事訴訟法第三百五十條、第三百六十一條、第三百六十
    二條、第三百六十七條規定，不服地方法院之第一審判決而
    上訴者，須提出上訴書狀，並應敘述具體理由，為上訴必備
    之程式；其所提出之書狀未敘述上訴理由，或僅曾以言詞陳
    述上訴理由者，均應於上訴期間屆滿後二十日內補提理由書
    於第一審法院。惟原審法院對上訴書狀有無記載理由，僅應
    為形式上之審查，認有欠缺，且未據上訴人自行補正者，始
    應定期間先命補正，至於上訴理由是否具體，係屬第二審法
    院審查範圍，不在命補正之列（刑事訴訟法第三百六十一條
    之立法意旨參照）。倘上訴人已提出上訴理由，但所提非屬
    具體理由者，應由第二審法院以上訴不合法律上之程式，判
    決駁回之。而所謂具體理由，必係依據卷內既有訴訟資料或
    提出新事證，指摘或表明第一審判決有何採證認事、用法或
    量刑等足以影響判決本旨之不當或違法，而構成應予撤銷之
    具體事由，始克當之；倘僅泛言原判決認定事實錯誤、違背
    法令、量刑失之過重或輕縱，而未依上揭意旨指出具體事由
    ，或形式上雖已指出具體事由，然該事由縱使屬實，亦不足
    以認為原判決有何不當或違法者，皆難謂係具體理由，俾與
    第二審上訴制度旨在請求第二審法院撤銷、變更第一審不當
    或違法之判決，以實現個案救濟之立法目的相契合，並節制
    濫行上訴（最高法院九十七年度台上字第八九二號裁判意旨
    參照）。又刑罰之量定，本為法院得依職權自由裁量之事項
    ，苟於法定刑度之內，予以量定，且客觀上並無明顯濫權之
    情形者，自不容當事人任憑主觀意見，指摘其違法、失當。
    是原判決倘就如何量定其宣告刑之理由，已敘明審酌之因素
    ，被告仍泛詞指摘量刑過重，而未提出證據資料，以供審查
    ，自難認為其理由已經明確、具體，足以影響判決本旨之不
    當或違法，而構成應予撤銷或變更之具體事由，則所提上訴
    ，即非適法。
二、經查：本件被告與告訴人於99年1 月11日晚間7 時許，因告
    訴人偕其女楊茗茗前來探視父母，與之互生齟齬之事實，業
    據被告於本院審理時坦承不諱，並經證人即告訴人於檢察官
    訊問時就此部分具結證述明確，另傷害之事實，業經證人即
    告訴人於檢察官訊問時具結證述綦詳，與證人楊茗茗、楊聲
    燕證述情節相符，並有亞東紀念醫院診斷證明書1件 附卷可
    資佐證，事證至為明確，至證人即被告與告訴人之母楊袁祥
    英、證人楊恕揚、郭建琴所述，如何不足為被告有利之認定
    ，原審判決亦於理由中敘明甚詳，因而認被告犯行明確，並
    斟酌被告與告訴人為兄妹關係，未知和睦相處，遇有紛爭，
    貿然以暴力相向，致告訴人受傷，應予非難，兼衡被告之素
    行、智識程度，其犯罪之動機、目的、手段、所肇告訴人傷
    勢，暨被告犯罪後之態度等一切情狀，量處拘役參拾日，並
    諭知易科罰金之折算標準，原審認事用法量刑均屬妥適。被
    告不服原判決以證人所述不實，伊只有爭吵並無動手，伊母
    可以證明等情，指摘原判決不當，提起上訴，無非就原判決
    已詳予說明審酌之事項，漫為爭執，非但空泛無據，亦未依
    卷內既有訴訟資料或提出新事證，指摘或表明原判決有何採
    證認事、用法或量刑等足以影響判決本旨之不當或違法，構
    成應撤銷之具體事由，難認已提出具體之上訴理由，揆諸上
    開規定，其上訴顯屬違背法律上之程式，應予駁回，並不經
    言詞辯論為之。
據上論斷，應依刑事訴訟法第三百六十七條前段、第三百七十二
條，判決如主文。
中    華    民    國    99    年    12    月    31    日
                  刑事第九庭審判長法  官  陳貽男
                                  法  官  詹駿鴻
                                  法  官  宋明蒼
以上正本證明與原本無異。
不得上訴。
                                  書記官  駱麗君
中    華    民    國    99    年    12    月    31    日

司法院資訊處製作；財團法人民間司法改革基金會備份。
